臺灣士林地方法院刑事判決
                                   110年度審易字第1377號
公  訴  人  臺灣士林地方檢察署檢察官楊冀華
被      告  李境晏


上列被告因竊盜案件，經檢察官提起公訴（110 年度偵字第9530
號），被告在本院準備程序中就被訴事實為有罪之陳述，經本院
獨任法官裁定改依簡式審判程序審理後，茲判決如下：
    主  文
李境晏竊盜，處拘役拾日，如易科罰金，以新臺幣壹仟元折算壹
日；未扣案之犯罪所得三星牌S20FE型行動電話壹支(序號：○○○○
○○○○○○○○○○○號)沒收，於全部或一部不能沒收或不宜執行沒收時
，追徵其價額。
    事  實
一、李境晏意圖為自己不法之所有，基於竊盜犯意，於民國110 
    年4 月5 日13時20分許，至臺北市○○區○○路000 號由廖亦婕
    擔任店長之中華電信士林夜市服務中心，向門市人員劉家豪
    詢問通話業務，並借得劉家豪所管領之三星牌S20FE型行動
    電話1 支(序號：000000000000000號，價值新臺幣【下同】
    23,990元)使用，竟即趁劉家豪隨後離開座位，無人看守之
    際，將上開行動電話置於所著褲袋內後，自行離去，而竊取
    該行動電話得手。嗣因劉家豪發覺遭竊，報警處理，始為警
    循線查悉上情。
二、案經劉家豪、廖亦婕訴由臺北市政府警察局士林分局移送臺
    灣士林地方檢察署檢察官偵查起訴。
    理  由
一、本件係依簡式審判程序審判之案件，依刑事訴訟法第273 條
    之2 規定，其證據調查不受同法第159 條第1 項、第161 條
    之2 、第161 條之3 、第163 條之1 及第164 條至第170 條
    等規定之限制，合先敘明。　　
二、訊據被告李境晏坦承上揭竊盜犯行不諱，核與劉家豪、廖亦
    婕於警詢中指述之失竊情節大致相符（偵查卷第19頁、第27
    頁），此外，並有監視器錄影畫面擷取照片2張附卷可稽(偵
    查卷第31頁)，足認被告前揭自白與事實相符，可以採信，
    至被告雖一度具狀辯稱：伊有躁鬱症，當時因病發導致行為
    失控，可能因此忘記將手機歸還云云，並提出馬偕醫院出具
    之診斷證明書、身心障礙證明、健保就醫紀錄等件為據（本
    院卷第31頁至第45頁），且觀諸上開診斷證明書記載，被告
    在案發前，確有因雙極疾患及妥瑞症影響，病情反覆復發，
    導致行為失控，住院就診之相關紀錄，然被告係先向劉家豪
    借用手機，再趁劉家豪離開時覷隙離開現場，觀此過程，顯
    然案發時被告神智尚稱清楚，其上述之精神障礙與心智缺陷
    ，至多僅較常人略有減退，尚無因此致不能辨識其行為違法
    或欠缺依其辨識而行為之能力，或上揭能力有顯著減退之程
    度，被告事後復已認罪，故應無再予調查其精神狀況之必要
    ，此充其量僅能作為量刑輕重之參考因素，併此敘明，綜上
    ，本件事證明確，被告犯行洵堪認定，應依法論科。
三、核被告所為，係犯刑法第320 條第1 項之普通竊盜罪。爰審
    酌被告隨意竊取他人物品，所為並無足取，所竊取之行動電
    話價值為23,990元，價值不低，事後亦未與被害人和解，本
    不宜輕縱，姑念其並無竊盜前科，有臺灣高等法院被告前案
    紀錄表在卷可考，事後在本院審理時已坦承犯行，參以其患
    有雙極疾患及妥瑞症，且領有中度身心障礙證明，此有馬偕
    紀念醫院110 年5 月7 日甲種診斷證明書及身心障礙證明附
    卷可憑（本院卷第31頁至第33頁），如前所述，雖無確證證
    明其在本件犯案時，有因精神障礙或其他心智缺陷，致不能
    辨識其行為違法或欠缺依其辨識而行為之能力，或上揭能力
    有顯著減退之情形，畢竟其精神狀況也難以與常人相提並論
    ，兼衡其係專科肄業，未婚、現無業、與家人同住，及其犯
    罪之動機、目的、手段及其他一切情狀，量處如主文所示之
    刑，並諭知易科罰金之折算標準，以資懲儆。
四、被告竊得之三星牌S20FE型號行動電話1支(序號：000000000
    000000號)係其犯罪所得，被告亦未將之返還或賠償給劉家
    豪等被害人，爰依刑法第38條之1 第1 項前段、第3 項規定
    ，對上開犯罪所得宣告沒收，於全部或一部不能沒收或不宜
    執行沒收時，追徵其價額，被害人並得依刑事訴訟法第473 
    條第1 項規定，於裁判確定後1 年內，向檢察官聲請發還已
    沒收之前開犯罪所得，附此敘明。
據上論斷，應依刑事訴訟法第273 條之1 第1 項、第299 條第1
項前段，刑法第320 條第1 項、第41條第1項前段、第38條之1 
第1 項前段、第3 項，判決如主文。
本案經檢察官林在培到庭執行職務。
中　　華　　民　　國　　110 　年　　11　　月　　16　　日
                  刑事第九庭法  官  陳彥宏
以上正本證明與原本無異。
如不服本判決應於收受送達後20日內向本院提出上訴書狀，並應
敘述具體理由。其未敘述上訴理由者，應於上訴期間屆滿後20日
內向本院補提理由書( 均須按他造當事人之人數附繕本) 「切勿
逕送上級法院」。
因疫情而遲誤不變期間，得向法院聲請回復原狀。 
                            書記官  李文瑜 
中　　華　　民　　國　　110 　年　　11　　月　　16　　日
附錄本案論罪科刑依據法條全文：
刑法第320條
意圖為自己或第三人不法之所有，而竊取他人之動產者，為竊盜
罪，處五年以下有期徒刑、拘役或五十萬元以下罰金。
意圖為自己或第三人不法之利益，而竊佔他人之不動產者，依前
項之規定處斷。
前二項之未遂犯罰之。